---
title: "Sentiment analys av en aktie"
author: "Willie Langenberg"
date: "2021-01-13"
output:
  ioslides_presentation:
    logo: SU_logo_CMYK.png
    incremental: TRUE
    css: slides.css
---

```{r setup, include=FALSE}
knitr::opts_chunk$set(echo = FALSE)
library(tidyverse)
library(jsonlite)
library(httr)
library(tidyquant)
library(knitr)
```

```{r, echo=FALSE}
#Laddar den sparade stocktwits datan
load("../data/NVDA_data_1.RData")
load("../data/NVDA_data_2.RData")
load("../data/NVDA_data_3.RData")
stock_df_raw <- stock_df %>%
  bind_rows(stock_df_2, stock_df_3) %>%
  select(id, word = body, created_at) %>%
  mutate(date = str_split(created_at, "T", simplify = TRUE)[,1]) %>%
  arrange(id)

#Läser in sentiment ordlistan
# NTUSD-Fin: A Market Sentiment Dictionary for Financial Social Media Data Applications
# http://nlg.csie.ntu.edu.tw/nlpresource/NTUSD-Fin/
sent_df_raw <- fromJSON("../data/NTUSD_Fin_word_v1.0.json")
sent_df <- sent_df_raw %>%
  select(word = token, sentiment = market_sentiment)
```

```{r, echo=FALSE}
# Using the dictionary (sent_df) to calculate sentiment of messages (stock_df)

stock_df_avgmessage <- stock_df_raw %>%
  mutate(date = as.Date(date)) %>%
  separate_rows(word) %>%
  mutate(word = str_to_lower(word, locale = "en")) %>%
  mutate(word = str_remove(word, pattern = "[[:punct:]]")) %>%
  inner_join(sent_df, by=c("word" = "word")) %>%
  group_by(id, created_at, date) %>%
  summarize(AverageSentiment = mean(sentiment), .groups = 'drop')

stock_df <- stock_df_avgmessage %>%
  group_by(date) %>%
  summarize(AverageSentiment = mean(AverageSentiment), .groups = 'drop')
```

```{r, echo=FALSE}
#We use the function "tq_get" from tidyquant to retrieve stock price data.
stock_prices <- tq_get('NVDA',
               from = min(stock_df$date),
               to = max(stock_df$date),
               get = "stock.prices")
```

```{r, echo=FALSE}
stock_prices <- stock_prices %>%
  select(date, price = adjusted)

stock_df <- stock_df %>%
  left_join(stock_prices, by = "date") %>%
  fill(price)

```

## Introduktion

* Inledning


* Metod


## Data

- Stocktwits kommentarer
- Ordlista med sentimentvärde
- Aktie prisdata

## Ordlista med sentimentvärden

Sentiment ordlista

```{r, echo = FALSE}
sent_df %>%
  slice(1:4) %>%
  kable()
```

## Sentiment över tid

Plot av sentimentet över tid

```{r, echo, FALSE}
stock_df %>%
  ggplot(aes(x = date, y = AverageSentiment)) + geom_line() + geom_smooth(se = FALSE) +
  labs(title="Sentiment", y="Sentimentvärde", x="Datum")
```

## Exempel på negativa sentiment

![Från: [Stocktwits](https://stocktwits.com/message/268804819)](../data/scrshot/pic_1.png)

![Från: [Stocktwits](https://stocktwits.com/message/253566258)](../data/scrshot/pic_2.png)

## Exempel på positiva sentiment

![Från: [Stocktwits](https://stocktwits.com/message/237686104)](../data/scrshot/pic_4.png)

![Från: [Stocktwits](https://stocktwits.com/message/251538781)](../data/scrshot/pic_5.png)

## Aktiedata

Tabell för aktiedata över given period.

```{r}
stock_prices %>%
  slice(1:8) %>%
  kable()
```

## Aktiedata och sentimentvärde

Plot som visar aktiedatan över tid, indelat i två perioder.

```{r, echo=FALSE}
stock_df %>%
  mutate(period = ifelse(date < as.Date("2020-09-01"), "1", "2")) %>%
  ggplot(aes(x = date, y=price, color=(AverageSentiment > mean(AverageSentiment)))) + 
  geom_line(aes(group=1)) + 
  facet_wrap(~period, scales = "free_x") +
  labs(title = "Aktiepris och sentiment", x = "Datum", y = "'Pris", color = "Högre sentiment \nän vanligt")
```
